---
title: "Importando, salvando e lendo dados no R"
author: "Mário Rutman"
date: "21/11/2018"
output:
  html_document: default
  pdf_document: default
---

```{r setup, include=FALSE}
knitr::opts_chunk$set(echo = TRUE)
```

## Transformando um googlesheet em csv e importnado para o R.

1º baixa o arquivo: vai no googlesheets do google drive, escolhe o arquivo e depois...
file >>> download as >>> comma-separated values (.csv, current sheet). 

Depois no Rstudio Cloud: vai no files >>> upload >>> abrir o arquivo que baixou (o download aparece no topo de uma lista). 
RStudio cloud vai aparecer junto com outros arquivos do projeto.

Agora tem que transformar este .csv em um data frame no R. Ler o .csv no R.
Primeiro carrega o readr, depois lê o csv no R. No caso é 'planilha simplificada de divisão de gastos - Página1.csv'.
No caso não quis pular linhas (skip = 0) e quis usar os nomes de coluna (col_names = TRUE)
E no fim olhar as primeiras 10 linhas do objeto.
```{r}
library(readr)
df_csv <- read_csv('planilha simplificada de divisão de gastos - Página1.csv',
                   skip = 0, col_names = TRUE)

head(df_csv, 10)
```
# Importando um .csv da internet para o googlesheets.
Primeiro acha o link e depois cola na 1ª célula do googlesheet usando a função importData()
=importData("https://raw.githubusercontent.com/datasets/gdp/master/data/gdp.csv")
Pronto, nasceu uma nova planilha no googlesheets.

# Exportando, escrevendo dados do R em .csv.
Muitas vezes queremos guardar ou compatilhar nosso data frame que está em R com outros. Por isso transformá-lo em .csv.

```{r}
library(readr)
write_csv(df_csv, path = "df_csv.csv")
```

# Transformando um googlesheet em excel e importando para o R.

1º baixa o arquivo: vai no goole drive, escolhe o arquivo e depois...
file >>> download as >>> Microsoft Excel (.xlsx). 

2º no Rstudio Cloud: vai no files >>> upload >>> abrir o arquivo que baixou (o download aparece no topo de uma lista). 
Vai aparecer junto com outros arquivos do projeto.

Agora tem que transformar este .xlsx em um data frame no R. Ler o .xlsx no R.
Primeiro carrega o readxl, depois lê o .xlsx no R. No caso é 'planilha simplificada de divisão de gastos.xlsx'.
No caso quis pular 20 linhas(skip = 20) e não quis usar os nomes originais de coluna (col_names = FALSE).
E no fim olhar as primeiras 5 linhas do objeto.
```{r}
library(readxl)
df_xlsx <- read_excel('planilha simplificada de divisão de gastos.xlsx',
                      skip = 20, col_names = FALSE)

head(df_xlsx, 5)
```


# Importando dados direto do googlesheets para o R.
Depois de instalar o pacote googlesheets.
Carrega o pacote e faz-se a autorização.
Usei aqui new_user = FALSE por que não sou new_user. Caso seja new_user = TRUE.
O google vai pedir uma permissão, você dá. Vai surgir um código (tipo 4/nACytedJuOYC3TcCC6U6Q9ea7W34Z5g7Lehilqn9WNjvJENSmZgrF3A) que deve ser copiado e colado no console depois de 'Enter authorization code:'
Pronto, está autorizado!

```{r}
library(googlesheets)
gs_auth(new_user = FALSE)
```


Através do comando gs_ls() sai uma lista com todas as suas googlesheets do google drive.
```{r}
gs_ls()
```

Mas o que queremos é acessar e ler uma planilha específica. Por exemplo 'plan_ccat'.
```{r}
plan_ccat <- gs_title("plan_ccat")
ccat_dados <- gs_read(plan_ccat)
```


# Pegando dados da internet "scrape".

Primeiro algumas operações para conhecer os URLs.
Precisa instalar 3 pacotes: httr, rvest, jasonlite
Depois carrega os pacotes que serão necessários.
Salva um user_name, no caso 'mario-rutman'
Salva um ponto final, 'https://api.github.com/'
Depois, compõe tudo e GET.
Mas ainda não terminou... ainda usa um lapply com uma função para obter lista com os nomes dos repositórios e seus respectivos endereços, URLs.


```{r}
library(httr)
library(dplyr)
username <- 'mario-rutman'

url_git <- 'https://api.github.com/'

api_response <- GET(url = paste0(url_git, 'users/', username, '/repos'))

lapply(repo_content, function(x) {
  df <- data_frame(repo = x$name,
                   address = x$html_url)}) %>% 
  bind_rows()
```
 	
Agora partindo para acessar o .csv e transformá-lo em um data frame
Faz o API request
Depois extrai o df dele.
```{r}
## Make API request
api_response <- GET(url="https://raw.githubusercontent.com/fivethirtyeight/data/master/steak-survey/steak-risk-survey.csv")

## Extract content from API response
df_steak <- content(api_response, type="text/csv")

```

Aqui o script não acusou erro, mas o resultado foi uma lista, não um data frame, por quê?
R.Acho que é porque este repositpório não é público. Em outra ocasião verificarei isso.
```{r}
api_resp <- GET(url = "https://github.com/mario-rutman/saldo-final-maior-que-zero/blob/38db9757151d7466cf062162b5561b17e3a22dc8/fff.csv")
saldo_final <- content(api_resp, tipe = "test/csv")
```

# O pacote rvest, vem de harvest que significa colheita, safra, resultado.
o objetivo é fazer uma colheita de informações dos sites.


```{r}
# Ctrl + Alt + i cria um chunk.
```

